臺灣高等法院高雄分院刑事裁定　　　　100年度交抗字第228號
抗　告　人
即受處分人　呂奇杰
上列抗告人因聲明異議案件，不服臺灣高雄地方法院中華民國10
0 年7 月29日裁定（100 年度交聲字第1105號），提起抗告，本
院裁定如下：
    主  文
抗告駁回。
    理  由
一、本件經本院審理結果，認第一審裁定認事、用法均無違誤，
    應予維持，並引用第一審裁定之理由及證據（如附件）。
二、本件抗告意旨略以：原裁定以二次拍照及警員黃正雄依照片
    所示內容所做之陳述作為抗告人違規之證據，實質上仍不脫
    看照片說故事之虛擬陳述，無法還原事實真相，原審法院未
    命警員提出抗告人壓線闖紅燈之照片為證，顯有應調查而未
    調查之違法云云。
三、本院查：抗告人呂奇杰有違反道路交通管理處罰條例第53條
    第1 項規定之事實及證據，已經原裁定論述甚詳。抗告意旨
    仍執陳詞，否認有闖紅燈之違規行為並指摘原裁定不當，為
    無理由，應予駁回。
四、據上論結，應依道路交通事件處理辦法第25條、刑事訴訟法
    第412 條，裁定如主文。
中    華    民    國   100    年    8     月    26    日
                  刑事第九庭    審判長法  官  莊秋桃
                                      法  官  田平安
                                      法  官  范惠瑩
以上正本證明與原本無異。
不得再抗告。
中    華    民    國   100    年    8     月    26    日
                                      書記官  戴育婷
附件：
高雄地方法院交通事件裁定          100 年度交聲字第1105號
原處分機關  交通部公路總局高雄區監理所旗山監理站
異  議  人
即受處分人  呂奇杰  男（民國○○年○月○○日生）
                    身分證統一編號：Ｚ000000000號
                    住高雄市○○區○○里○○路167號
上列受處分人因違反道路交通管理處罰條例案件，對於交通部公
路總局高雄區監理所旗山監理站於民國100 年5 月5 日以旗監違
字第裁85-BDB304130號違反道路交通管理事件裁決書所為之處分
聲明異議，本院裁定如下：
    主  文
異議駁回。
    理  由
一、原處分意旨略以：異議人即受處分人呂奇杰（下稱異議人）
    駕駛車牌號碼YT-5595 號自用一般小客車（下稱系爭汽車）
    ，於民國100 年2 月24日12時53分許，行經184 線道福安國
    小前時，有「駕車行經有燈光號誌管制之交岔路口闖紅燈」
    而違規，為警員逕行舉發。嗣原處分機關依照道路交通管理
    處罰條例第53條第1 項，裁處異議人罰鍰新台幣（下同）2,
    700 元，並依同條例第63條第1 項規定記違規點數3 點等語
    。
二、聲明異議意旨略以：異議人行經184線、福安國小（交叉路
    口）時，由西向東行駛，通過綠燈待左轉時，突然間在該路
    口（即左前方）有部銀色休旅車急駛而出，為避免碰撞，故
    減速原地等待，致號誌登由黃燈轉變為紅燈，並無闖紅燈，
    爰聲明異議請求撤銷原處分等語。
三、按汽車（含機器腳踏車）駕駛人，行經有燈光號誌管制之交
    岔路口闖紅燈者，處新臺幣1,800 元以上5,400 元以下罰鍰
    ，並記違規點數3 點，道路交通管理處罰條例第3 條第8 款
    、第53條第1 項及第63條第1 項第3 款分別定有明文。次按
    車輛面對圓形紅燈表示禁止通行，不得超越停止線或進入路
    口，道路交通標誌標線號誌設置規則第206 條第1 項第5 款
    亦定有明文。又在劃設有停止線而又有燈光號誌兩種設施之
    交岔路口應自停止線起算。有繪設路口範圍者：車輛無視於
    紅燈警示，有穿越路口之意圖，而車身已伸入路口範圍亦視
    同闖紅燈；若僅伸越停止線而未達路口範圍者，則視為不遵
    守標線指示，此有交通部67年5 月18日交路字第05341 號、
    82年4 月22日交路字第009811號函釋可資參照。再依違反道
    路交通管理事件統一裁罰基準表規定，小型車駕駛人行經有
    燈光號誌管制之交岔路口闖紅燈者，期限內繳納或到案聽候
    裁決者，應予裁處罰鍰新臺幣2,700 元。
四、經查：
(一)、異議人駕駛系爭車輛，於前揭時間，行經184 線道福安國小
    前，為警以闖越紅燈為由逕行舉發，而遭原處分機關裁處異
    議人罰鍰2,700 元之事實，有高雄市政府交通警察大隊第
    BDB304130 號舉發違反道路交通管理事件通知單、交通部公
    路總局高雄區監理所旗山監理站於民國100 年5 月5 日以旗
    監違字第裁85-BDB304130號違反道路交通管理事件裁決書各
    1 紙附卷可稽，另觀之卷附2 張舉發照片，其上分別載有「
    日期：100/2/24，時間：12：53，紅燈：9 秒」、「日期：
    100/2/24，時間：12：53，紅燈：10.2秒」等語，有舉發照
    片2 張在卷可參，顯見該路口之紅燈感應自動照相設備係於
    100 年2 月24日12時53分許，分別在紅燈亮啟9 秒、10.2秒
    時，攝得異議人系爭車輛通過該路口之情形無訛，是此部分
    之事實，堪以認定。
(二)、異議人固以前詞置辯，惟證人即本件舉發員警黃正雄於本院
    調查中到庭具結證稱：依本案採證照片所示違規日期是2011
    年2 月24日中午12時53分，Y 是指黃燈，後面的3.9 就是這
    個路口設定黃燈3.9 秒亮起，R 是紅燈，表示違規車輛經過
    路口觸動感應線圈時是紅燈已經亮起9 秒，異議人是黃燈3.
    9 秒轉紅燈已經過9 秒，他才觸動感應線圈，才拍了第一張
    照片，第二張是10.2秒，車子壓到線圈後有感應時間，所以
    拍到的照片不見得是車頭剛好壓在停止線上面，車子有車速
    移動，有可能壓到後離開再拍的等語（見本院卷第21、22頁
    ）。再參以卷附照相設備線圈設置照片所示，該路口自動測
    照設備之感應線圈，分別設置於停止線前後，車輛啟動照相
    設備應通過第一組線圈（未達停止線），續行通過停止線壓
    過第二組線圈（超越停止線）啟動照相，有高雄市政府警察
    局交通警察大隊100 年6 月23日高市警交逕字第1000024915
    號函內容照片設備線圈設置照片2 幀附卷足稽（見本院卷第
    29頁）。再依卷附違規採證照片2 張所示，該2 張照片分別
    於該路口燈光號誌紅燈亮起後9 秒及10.2秒攝得，於第1 張
    照片中，異議人所駕前開車輛行向之燈號顯示為紅燈，車輛
    後輪已超越停止線相當距離，前輪已行至橫向銜接路口之行
    人穿越道上，第二次拍照時，相隔1.2 秒鐘，燈號仍維持顯
    示紅燈，其車輛後輪已行至橫向路口上，且車身呈朝左轉狀
    態，有採證照片2 張在卷可佐（見本院卷第25 頁 ），足見
    異議人行經184 線道福安國小前，於圓形紅燈時，經跨越停
    止線進入路口，車身已深入路口範圍，足以妨害其他方向人
    、車通行，應認其已有穿越路口之企圖，核其所為自屬闖越
    紅燈之違規行為無疑。從而，異議人上開所辯，不足採信。
五、綜上所述，異議人於前揭時、地，駕駛系爭汽車，於行經設
    有燈光號誌管制之交岔路口闖越紅燈之事實，應可認定。從
    而，原處分機關依道路交通管理處罰條例第53條第1 項、道
    路交通管理事件統一裁罰標準及處理細則第41、43、44、67
    條等規定，開立裁決書裁處異議人罰鍰2,700 元，並依第63
    條第1 項第3 款規定，記違規點數3 點，核無不當，異議人
    指摘原處分違法，為無理由，本件異議，應予駁回。
據上論斷，應依道路交通事件處理辦法第18條，裁定如主文。
中    華    民    國   100    年    7     月    29    日
                       交通法庭  法  官   吳芝瑛
以上正本證明與原本無異。
如不服本裁定，應於收受送達後5 日內向本院提出抗告狀。
中    華    民    國   100    年    8     月    1     日
                                  書記官  王楨珍